臺灣新竹地方法院刑事判決　　　　　　　　　　　　　九十一年度簡上字第八三號
　　上　訴　人
　　即　被　告　乙○○
右列上訴人因偽造文書案件，不服本院新竹簡易庭九十一年度竹簡字第二九六號中華
民國九十一年五月二十日第一審簡易判決（聲請案號：臺灣新竹地方法院檢察署九十
一年度偵字第一九四七號），提起上訴，本院管轄第二審之合議庭判決如左：
    主  文
上訴駁回。
乙○○緩刑年。
    事  實
一、乙○○於民國九十一年四月六日晚上九時二十三分，駕駛車號Ｔ二—二一○○號
    自小客車，行經國道三號高速公路南向一０五公里處（新竹市香山區），超速經
    警攔下舉發時，因先前駕照業經吊扣中，為逃避處罰，即在肇事地點，基於行使
    偽造文書之犯意，先在警員所提供之紙條上，書寫其弟「甲○○」之姓名、身份
    證統一編號及地址等資料，並按捺指印一枚，謊稱其係「甲○○」本人，所提供
    確係甲○○之資料，使該指印之署押具私文書性質，繼而交付該紙條予警員抄寫
於舉發違反道路交通管理事件通知單上，乙○○並接續在內政部警政署國道公路
    警察局公警局交字第Ｚ00000000號舉發違反道路交通管理事件通知單上
    偽造甲○○之簽名（一式四聯，分別為通知聯、移送聯、回覆聯、存根聯，具複
    寫功能），復在通知聯、移送聯上各按捺指印一枚，表示其係「甲○○」本人，
    已收受違反道路交通管理事件通知單，使該簽名、指印之署押具私文書性質後，
    並將該移送聯、回覆聯及存根聯交回予承辦警員收執，而均足生損害於甲○○及
    公路警察機關對於道路交通管理之正確性，嗣為警識破而查獲上情。
二、案經內政部警政署國道公路警察局第六警察隊報告臺灣新竹地方法院檢察署檢察
    官偵查聲請簡易判決處刑。
    理  由
一、本案經本院合議庭審理結果，認本院第一審判決認事用法及量刑均無不當，應予
    維持，所載之證據及理由均與本庭所認定者相同，茲引用之。（如附件）
二、上訴人上訴意旨略以：其自九十年五月二日女兒出生後即失業中，且女兒身染重
    病，是以無力繳納罰金，希從輕量刑並宣告緩刑等語。經查，被告對於上揭犯行
    業已坦白承認，並有上揭所述之紙條及舉發違反道路交通管理事件通知單（一式
    四聯）在卷足稽，足見上訴人所為犯行明確，原審判決認事用法並無違誤，所量
    刑度亦稱妥適，上訴人徒以前揭理由指摘原判決，核無理由，應予駁回。
三、查上訴人前固曾受有期徒刑以上刑之宣告，並宣告緩刑四年，於六十九年八月十
    五日判決確定，然其緩刑業已期滿，緩刑之宣告未經撤銷，有臺灣新竹地方法院
    檢察署刑案資料查註紀錄表及臺灣高等法院被告全國前案紀錄表各一份附卷可稽
    ，其因一時失慮致罹刑典，犯情尚輕，且事後亦能坦承犯行，認經此偵審程序之
    教訓後，應能知所警惕，信無再犯之虞，本院因認對其所宣告之刑以暫不執行為
    當，爰併予宣告緩刑三年，促其戒慎，用啟自新。
據上論斷，應依刑事訴訟法第四百五十五條之一第一項、第三項、第三百七十三條、
第三百六十八條，刑法第七十四條第一款，判決如主文。
本案經檢察官吳昭瑩到庭執行職務。
中      華      民      國    九十一    年      八      月    二十六    日
                                  臺灣新竹地方法院刑事第二庭
                                      審判長法  官  王  銘  勇
                                            法  官  王  鳳  儀
                法  官  楊  惠  芬
右正本證明與原本無異。
本件不得上訴。
                                            書記官  鄭  敏  郎
中      華      民      國    九十一    年      八      月    二十六    日
附錄本案論罪科刑法條全文：
刑法第二百十六條
行使第二百十條至第二百十五條之文書者，依偽造、變造文書或登載不實事項或使登
載不實事項之規定處斷。
刑法第二百十條
偽造、變造私文書，足以生損害於公眾或他人者，處五年以下有期徒刑。
